【裁判字號】    97,訴,1452
【裁判日期】    970529
【裁判案由】    偽造文書等
【裁判全文】
臺灣臺中地方法院刑事判決              97年度訴字第1452號
公  訴  人  臺灣臺中地方法院檢察署檢察官
被      告  乙○○
選任辯護人  陳盈壽律師
上列被告因偽造文書等案件，經檢察官提起公訴（96年度偵字第
13759號），本院判決如下：
    主    文
乙○○犯背信罪，處有期徒刑捌月，減為有期徒刑肆月，如易科
罰金，以銀元參佰元即新台幣玖佰元折算壹日；又犯行使為造私
文書罪，處有期徒刑伍月，如易科罰金，以銀元參佰元即新台幣
玖佰元折算壹日，減為有期徒刑貳月又拾伍日，如易科罰金，以
銀元參佰元即新台幣玖佰元折算壹日，在幫您洗公司93年12月20
日之董事會簽到簿上，偽造「丙○○」之簽名沒收；又犯行使業
務登載不實罪，處有期徒刑肆月，如易科罰金，以銀元參佰元即
新台幣玖佰元折算壹日，減為有期徒刑貳月，如易科罰金，以銀
元參佰元即新台幣玖佰元折算壹日。應執行有期徒刑陸月，如易
科罰金，以銀元參佰元即新台幣玖佰元折算壹日，在幫您洗公司
93年12月20日之董事會簽到簿上，偽造「丙○○」之簽名沒收。
    事    實
一、乙○○前係臺灣幫您洗股份有限公司（下稱幫您洗公司）之
    董事長，對外代表幫您洗公司為一切之行為，為從事業務之
    人。竟基於意圖為自己不法利益之犯意及偽造文書之犯意，
    為以下之犯行：
（一）乙○○為幫您洗公司之董事長，係為幫您洗公司處理事務
      之人，詎其竟基於意圖為自己不法利益之犯意，未經幫您
      洗公司董事會之授權，即於民國94年10月7日，以幫您洗
      公司之名義，向臺灣銀行臺中港分行借款新臺幣（下同）
      350萬元，並於放款借據上，蓋用幫您洗公司之印章，復
      將該款項供作清償公司債務及自己使用，而為違背其任務
      之行為，致生損害於幫您洗公司。
（二）乙○○復基於偽造文書之犯意，未經幫您洗公司董事丙○○之同意，於93年間某日，於幫您洗公司93年12月20 日
      之董事會簽到簿上，偽造「丙○○」之簽名，進而於93年
      12月29日，由不知情之公司人員持持該偽造「丙○○」簽
      名之文書，向經濟部中部辦公室辦理公司增資之變更登記
      ，足以生損害於主管機關對於公司管理之正確性，及丙○○權益。
（三）乙○○於94年9月7日上午10時許，明知幫您洗公司之股東
      會議，丙○○、丁○○及甲○○等3名股東均未到場參加
      之事實，該次股東會議全體股東出席為不實之事項，竟基
      於業務上登載不實之犯意，於其業務上作成之臺灣幫您洗
      股份有限公司股東會議事錄之文書上，虛偽登載「出席：
      全體股東」等不實事項，進而於94年9月12日，由不知情
      之公司人員持之向經濟部中部辦公室辦理公司董監事改選
      之變更登記，足生損害於主管機關對於公司管理之正確性
      及幫您洗公司股東丙○○、丁○○及甲○○等人之權益。
二、案經丙○○、丁○○、甲○○訴由臺中縣警察局清水分局報
    請臺灣臺中地方法院檢察署檢察官偵查起訴。
    理    由
一、訊據被告乙○○坦承有前揭犯行，並經證人即告訴人丙○○
    、丁○○、甲○○等人陳述在卷，復有臺灣銀行臺中港分行
    金額350萬元之放款借據1紙、臺灣幫您洗公司於臺灣銀行臺
    中港分行開立之帳號第000000000000號之帳戶交易明細1份
    、幫您洗公司之股東名冊、股東名簿、股東會議事錄、第1
    屆第2次董事會議董事會簽到簿各一份等在卷足稽，事證明
    確，被告之犯行，洵堪認定。
二、被告乙○○前係臺灣幫您洗公司之董事長，對外代表幫您洗
    公司為一切之行為，係為公司處理事務之人。核被告犯罪事
    實（一）所為，係犯刑法第342條之背信罪，公訴人雖認為
    被告另涉犯刑法第217條第2項之盜用印文罪嫌，惟查，被告
    係幫您洗公司之代表人，本有使用該公司印文之權限，雖其
    使用不當，仍僅構成背信罪，並不構成盜用印文罪，惟公訴
    人起訴認為與前開有罪部分係牽連犯之裁判上一罪關係，爰
    不另為無罪之諭知。又犯罪事實（二）所為，係犯同法第
    216條、第210條之行使偽造文書罪，另犯罪事實（三）所為
    ，則係犯同法第216條、第215條之行使業務上登載不實罪。
    而其偽造署押係偽造私文書之部分行為，偽造私文書後復持
    以行使，其偽造之低度行為，應為行使之高度行為所吸收，
    均不另論罪。另被告業務上登載不實後復持以行使，其業務
    登載不實之低度行為，應為行使之高度行為所吸收，亦不另
    論罪。被告利用不知情之公司人員犯前揭行使偽造私文書，
    及行使業務登載不實罪，係間接正犯，被告所犯上開背信罪
    、行使偽造文書罪及行使業務上登載不實文書罪等3罪，犯
    意各別，行為互殊，應分論併罰。爰審酌被告素行良好，未
    有犯罪前科，有台灣高等法院被告前案紀錄表可按，目前仍
    由被告持續清償幫您洗公司對台灣銀行之借款，犯後坦承認
    罪態度良好，及其犯罪動機、所生損害等一切情狀，量處如
    主文所示之刑，行使偽造文書罪及行使業務上登載不實文書
    罪部分，並諭知易科罰金之折算標準，被告犯罪時間係在96
    年4月24日以前，核與中華民國96年罪犯減刑條例第2條第1
    項第3款規定相符，所犯上開三罪均減其刑二分之一，及諭
    知易科罰金之折算標準，並定其應執行之刑，及諭知易科罰
    金之折算標準。本案被告行為後刑法已於95年7月1日修正生
    效，比較修正前後，有關易科罰金折算標準，及數罪併罰等
    規定，修正後之規定未比較有利被告，依刑法第2條第一項
    之規定，應適用修正前之規定，附此敘明，至被告偽造之署
    押，依同法第219條之規定宣告沒收
三、據上論斷，應依刑事訴訟法第二百七十三條之一第一項、第
    二百九十九條第一項前段，刑法第二條第一項、第三百四十
    二條第一項、第二百十六條、第二百十條、第二百十五條、
    第二百十九條，修正前刑法第四十一條第一項前段、第五十
    一條第五款，修正前罰金罰鍰提高標準條例第二條，刑法施
    行法第一條之一，中華民國96年罪犯減刑條例第2條第1項第
    3 款、第9條、第7條，判決如主文。
中    華    民    國    97    年    5     月    29    日
                  刑事第四庭    法  官  林清鈞
上正本證明與原本無異。
如不服本判決，應於收受送達後10日內向本院提出上訴書狀（應
敘述具體理由並附繕本）。
上訴書狀如未敘述理由，應於上訴期間屆滿後20日內補提理由書
於本院。
                                書記官  陳貴卿
中    華    民    國    97    年    5     月    29    日
附錄論罪科刑法條
刑法第210條
偽造、變造私文書，足以生損害於公眾或他人者，處 5 年以下有
期徒刑。
刑法第215條
從事業務之人，明知為不實之事項，而登載於其業務上作成之文
書，足以生損害於公眾或他人者，處3年以下有期徒刑、拘役或5
百元以下罰金。
刑法第342條第1項
為他人處理事務，意圖為自己或第三人不法之利益，或損害本人
之利益，而為違背其任務之行為，致生損害於本人之財產或其他
利益者，處5年以下有期徒刑、拘役或科或併科1千元以下罰金。


司法院資訊處製作；財團法人民間司法改革基金會備份。
